臺灣高等法院刑事裁定
110年度抗字第503號
抗  告  人
即  受刑人  楊廷儀


上列抗告人即受刑人因聲請撤銷緩刑案件，不服臺灣新竹地方法
院中華民國110年3月15日裁定（110年度撤緩字第36號），提起
抗告，本院裁定如下：
    主  文
抗告駁回。                                             
    理  由
一、原裁定意旨略以：抗告人即受刑人楊廷儀因公共危險案件，
    於民國108年2月11日經原審法院以107年度竹交簡字第937號
    判處有期徒刑2月，緩刑2年，並應於判決確定後6個月內向
    公庫支付新臺幣（下同）3萬元，於108年4月1日確定，遵守
    或履約期間至108年9月30日止等節，有該案判決、本院被告
    前案紀錄表在卷可稽。上開判決宣告緩刑所附抗告人應支付
    公庫之金額非鉅，臺灣新竹地方檢察署亦於108年5月22日發
    函通知抗告人應於同年9月30日前向公庫支付3萬元，有該函
    文可憑，其於此等漫長期間內應可設法籌款，惟經原審依職
    權調取臺灣新竹地方檢察署108年度執緩字第189號執行卷宗
    核閱後，仍查無抗告人已繳交公庫3萬元之證據資料，足認
    抗告人無心履行，未因受緩刑之寬典而心生警惕且知所悔悟
    ，違反緩刑所定負擔之情節重大，而有執行刑罰之必要。從
    而，本件聲請撤銷上開緩刑宣告，為有理由，應予准許，乃
    依刑法第75條之1第1項第4款規定，裁定撤銷抗告人上開緩
    刑之宣告等語。
二、抗告意旨略以：抗告人於108年5月22日收受判決應向公庫繳
    入3萬元後，翌日攜帶現金3萬元至臺灣新竹地方檢察署8號
    櫃臺欲繳納，然櫃臺小姐稱抗告人有前案尚未判決，若前案
    判決有期徒刑3年以上，3萬元也是白繳，故先不用繳納，等
    前案判決後再說等語，從而抗告人非故意不繳，請再給1次
    繳納機會，維持緩刑云云。
三、按緩刑宣告，得斟酌情形，命犯罪行為人向被害人支付相當
    數額之財產或非財產上之損害賠償，刑法第74條第2項第3款
    定有明文；受緩刑之宣告而有違反同項第1款至第8款所定負
    擔情節重大之情形，足認原宣告之緩刑難收其預期效果，而
    有執行刑罰之必要者，得撤銷其宣告，同法第75條之1第1項
    第4款亦有明文。而緩刑宣告得以附條件方式為之，係基於
    個別預防，俾確保犯罪行為人自新為目的，然犯罪行為人經
    宣告緩刑後，若有具體事證足認其並未因此有改過遷善之意
    ，自不宜給予緩刑之寬典，故而設有撤銷緩刑宣告制度；前
    開刑法第75條之1所謂「情節重大」之要件，當從受判決人
    自始是否真心願意接受緩刑所附之條件，或於緩刑期間中是
    否顯有履行負擔之可能而故意不履行、無正當事由拒絕履行
    或顯有逃匿之虞等情事而言，考量受判決人未履行條件情形
    ，依比例原則綜合衡酌原宣告之緩刑是否難收其預期之效果
    ，而確有執行刑罰之必要，資以決定該緩刑宣告是否應予撤
    銷。
四、查抗告人前因公共危險案件，經原審法院以107年度竹交簡
    字第937號判處有期徒刑2月，緩刑2年，並應於該判決確定
    後6個月內向公庫支付3萬元，而於108年4月1日確定，此有
    該判決及本院被告前案紀錄表可稽。嗣經臺灣新竹地方檢察
    署檢察官於108年5月22日發函通知抗告人應於108年9月30日
    前向公庫支付3萬元，該函文並於同年5月24日送達抗告人位
    於新竹縣○○鄉○○村○○○街00號住所，由其同居人即其配偶受
    領，惟抗告人未遵期履行，再經該署檢察官通知抗告人應於
    108年10月23日到案，該執行傳票並於同年月2日送達抗告人
    上址住所，由其同居人即其母受領，然抗告人仍未遵期履行
    等情，有臺灣新竹地方檢察署竹檢德執正108執緩189字第OO
    OOOOOOOO號函稿、送達證書在卷可查（見原審卷第9至13頁
    ），抗告人屢經督促、通知，仍未遵期繳納，顯見其無履行
    上開確定判決所命於該判決確定之日起6個月內向公庫支付3
    萬元之意，且其拒絕履行緩刑條件，情節重大，緩刑宣告應
    已難收其預期效果，而有執行刑罰之必要，原審因而裁定撤
    銷其緩刑宣告，自屬有據。抗告意旨雖以前詞置辯，然抗告
    人於110年3月19日具狀抗告，空言有繳納意願並請求給予繳
    納機會云云，卻遲未履行，自前開判決確定之日起，迄今已
    近2年，仍未向公庫支付分文，此有卷附本院110年3月25日
    公務電話查詢紀錄表可按（見本院卷第13頁），益見其無履
    行緩刑條件之真意，其執前詞抗告，指摘原裁定不當，為無
    理由，應予駁回。
據上論斷，應依刑事訴訟法第412條，裁定如主文。
中　　華　　民　　國　　110 　年　　3 　　月　　26　　日
                  刑事第十六庭  審判長法　官  葉騰瑞
                                      法　官  廖紋妤
                                      法　官  陳芃宇
以上正本證明與原本無異。
不得再抗告。
                                      書記官  李佳芬
中　　華　　民　　國　　110 　年　　3 　　月　　26　　日